臺灣高雄地方法院刑事判決　　　　　 100年度審訴字第1278號
公　訴　人　臺灣高雄地方法院檢察署檢察官
被　　　告　許英華
上列被告因毒品危害防制條例案件，經檢察官提起公訴（100年
度毒偵字第1934號），被告就被訴事實為有罪之陳述，經本院
告知簡式審判程序之旨，並聽取被告與公訴人之意見後，裁定進
行簡式審判程序，判決如下：
    主  文
許英華施用第一級毒品，累犯，處有期徒刑拾月。
    事實及理由
一、本件被告所犯為死刑、無期徒刑、最輕本刑為3 年以上有期
    徒刑以外之罪，其於審判程序中就被訴事實為有罪之陳述，
    經本院告知簡式審判程序之旨，並聽取當事人意見後，認宜
    進行簡式審判程序，爰依刑事訴訟法第273 條之1 第1 項規
    定，裁定進行簡式審判程序，合先敘明。又簡式審判程序之
    證據調查，依刑事訴訟法第273 條之2 規定，不受同法第
    159 條第1 項審判外陳述排除之限制，再被告對於卷內之各
    項證據亦不爭執證據能力，故卷內所列之各項證據，自得作
    為證據，先予敘明。
二、本件犯罪事實及證據，除事實部分補充「許英華前因違反廢
    止前之懲治盜匪條例案件，經臺灣高等法院臺南分院於民國
    86年7 月16日，以86年度上訴字第717 號判決，判處應執行
    有期徒刑9 年確定，於86年7 月16日入監執行，復於93年5
    月18日縮刑假釋出監，所餘刑期併付保護管束，嗣因原案判
    處之罪刑，合於中華民國96年罪犯減刑條例之減刑條件，經
    辦理減刑後，已無殘餘刑期（中華民國96年罪犯減刑條例於
    96年7 月16日施行當日因減刑而期滿），而於96年7 月16日
    期滿未經撤銷，視為執行完畢」，證據部分補充「被告於本
    院準備程序中之自白」外，餘均引用附件檢察官起訴書所載
    。
三、按犯毒品危害防制條例第10條之罪，經觀察、勒戒後，認無
    繼續施用毒品之傾向，應即釋放，並為不起訴處分；認有繼
    續施用毒品之傾向者，應由檢察官聲請法院裁定令入戒治處
    所施以強制戒治，至無繼續戒治之必要，強制戒治期滿，應
    即釋放，由檢察官為不起訴處分。經觀察勒戒、強制戒治執
    行完畢釋放後，5 年內再犯第10條之罪，依93年1 月9 日修
    正施行之毒品危害防制條例第23條第2 項規定意旨，應由檢
    察官偵查起訴。又依修正後之規定，僅限於「初犯」及「5
    年後再犯」二種情形，始應先經觀察、勒戒或強制戒治程式
    。倘被告於5 年內已再犯，經依法追訴處罰，縱其第3 次（
    或第3 次以上）再度施用毒品之時間，在初犯經觀察、勒戒
    或強制戒治執行完畢釋放5 年以後，已不合於「5 年後再犯
    」之規定，且因已於「5 年內再犯」，顯見其再犯率甚高，
    原實施觀察、勒戒或強制戒治，已無法收其實效，即應依該
    條例第10條處罰（最高法院97年度第5 次刑事庭會議決議參
    照）。是本件被告係於98年間初犯施用毒品犯行，並於99年
    9 月27日強制戒治期滿，釋放5 年內，再犯本件犯罪，係在
    經強制戒治執行完畢5 年內所為，應依法論科。
四、核被告所為，係犯毒品危害防制條例第10條第1 項之施用第
    一級毒品罪。被告因施用而持有海洛因之低度行為，應為施
    用之高度行為所吸收，不另論罪。又被告有犯罪事實欄所載
    之犯罪前科及執行情形，有臺灣高等法院被告前案紀錄表1
    份在卷可查，其於上開有期徒刑執行完畢後5 年內，故意再
    犯本件有期徒刑以上之罪，為累犯，應依刑法第47條第1項
    之規定加重其刑。審酌被告前經觀察勒戒及強制戒治執行完
    畢，然仍未戒除毒癮，顯見其意志不堅，惟念其施用毒品之
    行為，究屬戕害自己身心，尚未危害他人，於本院審理時已
    坦認犯行，態度尚可，及其經濟狀況、智識程度、犯罪動機
    、手段等一切情狀，爰酌情量處如主文所示之刑，以示懲儆
    。
據上論斷，應依刑事訴訟法第273條之1第1項、第299條第1項前
段、第310條之2、第454條第2項，毒品危害防制條例第10條第1
項，刑法第11條、第47條第1 項，判決如主文。
本案經檢察官李英霆到庭執行職務。
中    華    民    國   100    年    7     月    13    日
                  刑事第十庭  法  官  廖建瑜
以上正本證明與原本無異。
如不服本判決應於收受送達後10日內向本院提出上訴書狀，並應
敘述具體理由；如未敘述上訴理由者，應於上訴期間屆滿後20日
內向本院補提理由書（均須按他造當事人之人數附繕本）「切勿
逕送上級法院」。
中    華    民    國   100    年    7     月    13    日
                              書記官  李崑良
附錄本案諭罪科刑法條：
毒品危害防制條例第10條
施用第一級毒品者，處 6 月以上 5 年以下有期徒刑。
施用第二級毒品者，處 3 年以下有期徒刑。
附件
臺灣高雄地方法院檢察署檢察官起訴書
                                   100年度毒偵字第1934號
    被      告  許英華  男  42歲（民國○○年○月○○日生）
                        住高雄市○○區○○路162巷5號
                        國民身分證統一編號：Ｚ000000000號
上列被告因違反毒品危害防制條例案件，已經偵查終結，認應該
提起公訴，茲將犯罪事實及證據並所犯法條分敘如下：
        犯罪事實
一、許英華前因施用毒品案件，經臺灣高雄地方法院裁定令入勒
    戒處所施以觀察、勒戒後，認有繼續施用毒品傾向，復以98
    年度毒聲字第1642號裁定令入戒治處所施以強制戒治，於民
    國99年9月27日期滿執行完畢，並經本署檢察官以99年度戒
    毒偵字第218號為不起訴處分確定。復基於施用第一級毒品
    海洛因之犯意，於100年1月17日16時25分起回溯72小時內之
    某時許（不包含公權力拘束之時間)，在高雄市地區某處，
    以不詳之方式，施用第一級毒品海洛因1次。嗣於100年1月1
    7日16時25分許，在高雄市○○區○○路與富農路口，因行
    跡可疑為警盤查，並同意採集尿液送請鑑定，鑑驗結果呈嗎
    啡及可待因陽性反應，始悉上情。
二、案經高雄市政府警察局鼓山分局移送偵辦。
        證據並所犯法條
一、證據清單及待證事實：
  ┌──┬─────────┬────────────┐
  │編號│  證  據  名  稱  │   待   證   事   實    │
  ├──┼─────────┼────────────┤
  │一  │被告許英華於警詢( │送驗尿液為被告所親自排放│
  │    │及本署偵查中)之供 │之事實。                │
  │    │述。              │                        │
  ├──┼─────────┼────────────┤
  │二  │卷附高雄市立凱旋醫│被告之尿液經以氣相層析質│
  │    │院出具之濫用藥物尿│譜儀法檢驗結果呈嗎啡及可│
  │    │液檢驗報告、高雄市│待因陽性反應之事實。    │
  │    │政府警察局鼓山分局│                        │
  │    │查獲毒品案件嫌疑人│                        │
  │    │尿液代碼-姓名對照 │                        │
  │    │表(編號：E00025號)│                        │
  │    │各1份。           │                        │
  ├──┼─────────┼────────────┤
  │三  │本署刑案資料查註記│被告前因施用毒品案件，經│
  │    │錄表、全國施用毒品│裁定送強制戒治，執行完畢│
  │    │案件紀錄表、受觀察│釋放後5年內，再犯本件施 │
  │    │勒戒人毒品及前科紀│用毒品罪之事實。        │
  │    │錄簡列表、矯正簡表│                        │
  │    │各1份。           │                        │
  └──┴─────────┴────────────┘
二、核被告許英華所為，係犯毒品危害防制條例第10條第1項之
    施用第一級毒品罪嫌。
三、依毒品危害防制條例第23條第2項、刑事訴訟法第251條第1
    項提起公訴。
    此  致
臺灣高雄地方法院
中    華    民    國    100  年     4     月    19    日
                        檢  察  官   郭  武  義